【裁判字號】    99,上訴,363
【裁判日期】    991228
【裁判案由】    毒品危害防制條例
【裁判全文】
臺灣高等法院臺中分院刑事判決         99年度上訴字第363號
上  訴  人
即  被  告  鄭偉祥
選任辯護人  周復興律師
上列上訴人因毒品危害防制條例案件，不服臺灣臺中地方法院98
年度訴字第2944號中華民國98年12月21日第一審判決（起訴案號
：臺灣臺中地方法院檢察署98年度偵字第16403號），提起上訴
，本院判決如下：
    主    文
原判決關於有罪部分均撤銷。
鄭偉祥販賣第三級毒品，處有期徒刑肆年貳月。如附表二編號1
、編號5所示之物，均沒收；販賣第三級毒品所得新臺幣壹仟伍
佰元，沒收，如全部或一部不能沒收時，以其財產抵償之。又販
賣第三級毒品，處有期徒刑伍年貳月。如附表一所示之物，均沒
收之；附表二編號2至編號6所示之物，均沒收。應執行有期徒刑
柒年，沒收部分併執行之。
    犯罪事實
一、鄭偉祥明知明知Ketamine（即俗稱之K他命或愷他命，下稱K
    他命）為毒品危害防制條例第2條第1項第3款所列之第三級
    毒品，，不得非法持有、販賣，竟仍為下列犯行：
(一)、基於販賣第三級毒品以營利之犯意，於民國98年6月間之某
    日，以其所有之0000000000號行動電話與綽號「菜頭」之蔡
    育霖所有之0000000000號行動電話連絡，約在臺中市○○路
    ○段407巷18號隔壁之未編列門牌號碼之鐵皮屋內（起訴書均
    誤載為20號），以每1公克新臺幣（下同）300元價格，販售
    1包5公克，計1,500元之K他命予蔡育霖1次。
(二)、另基於販賣第三級毒品以營利犯意，於98年6月30日，以其
    所有之0000000000號行動電話作為與綽號「阿華」之真實姓
    名不詳之成年男子間連絡工具，約定以35萬元代價，在臺中
    市之松竹國小圍牆旁，向「阿華」販入附表一編號1至編號
    22所示之K他命（詳細毒品明細重量均詳同附表所示，起訴
    書原認自不詳時間起至98年6月30日止，意圖販賣而持有附
    表一編號2至編號22所示K他命部分，業經臺灣臺中地方法院
    檢察署檢察官公訴蒞庭時變更為以營利之目的而販入）。
    嗣經警於98年6月30日晚上10時30分許，持票搜索至上開松
    竹路2段407巷18號旁未編列門牌號碼之鐵皮屋處所內執行搜
    索、扣押，並扣得附表一所示之第三級毒品K他命，及鄭偉
    祥所有供販毒使用如附表二所示之物品，且當場以現行犯逮
    捕鄭偉祥，始悉上情。
二、案經臺中縣警察局太平分局報請臺灣臺中地方法院檢察署檢
    察官偵查起訴。
    理  由
壹、證據能力部分：
一、關於被告以外之人於警詢之證據能力：
(一)、按被告以外之人，於審判外之言詞或書面陳述，除法律有規
    定者外，不得作為證據；被告以外之人於檢察事務官、司法
    警察官或司法警察調查中所為之陳述，與審判中不符時，其
    先前之陳述具有較可信之特別情況，且為證明犯罪事實存否
    所必要者，得為證據，刑事訴訟法第159條第1項、第159條
    之2定有明文。又該條所謂「具有較可信之特別情況」，係
    指證人於司法警察調查中所為之陳述，與審判中不符，而以
    先前之陳述，從客觀上之環境或條件等情況加以觀察，有足
    以取代審判中交互詰問之可信性保證者而言。證人所為之先
    前陳述，相較於審判中之陳述，是否具有更可信之特別情況
    ，應依其陳述時外部之客觀情況；而所謂「顯有不可信」、
    「相對特別可信性」、「絕對特別可信性」，係指陳述是否
    出於供述者之真意、有無違法取供情事之信用性而言，故應
    就偵查或調查筆錄製作之原因、過程及其功能等加以觀察其
    可信性，據以判斷該傳聞證據是否有顯不可信或有特別可信
    之情況而例外具有證據能力。因所稱『具有較可信之特別情
    況』係屬於證據能力之要件，法院應比較其前後陳述時之外
    在環境及情況，以判斷何者較為可信，倘採用先前不一致陳
    述為判決基礎時，並應敘明其理由。」（最高法院94年度台
    上字第6004號判決意旨參照）。被告之選任辯護人爭執證人
    蔡育霖於警詢筆錄所言，係審判外之陳述，不具證據能力。
(二)、查：證人蔡育霖於警詢時曾供稱：伊於98年6月30日晚上10
    時30分許，在警員持票搜索臺中巿松竹路2段407巷之本案搜
    索處所前，經警盤查，伊主動於背包內拿出伊所有之K他命1
    包（含袋重2.2公克）交給警方，伊有吸食毒品K他命，自98
    年2月初開始吸食，最近4天伊每天均有吸K他命，伊有隨身
    攜帶手機使用，門號是0000000000號，伊所吸食之毒品K他
    命是向手機內輸入「阿祥」之男子購買的，阿祥電話為0000
    000000號，伊1次都向阿祥購買K他命5公克，1,500元，購買
    時間不一定，大部分是到臺中巿松竹路2段407巷之本案搜索
    地點找他，經伊當場指認警方於本案搜索現場所逮捕之被告
    鄭偉祥，就是賣伊毒品K他命之人，伊最近1次於98年6月30
    日下午2時6分許，有打電話給鄭偉祥，他要伊過去找他，伊
    今日前往搜索地點是要找陳叔」陳建榮及找鄭偉祥買K他命
    等語（見警卷12頁背面至13頁背面筆錄）。雖證人蔡育霖嗣
    後於檢察官偵訊時及原審審理時，均堅詞否認有向被告鄭偉
    祥購買毒品K他命，並辯稱：警詢時是警察叫伊要講曾經跟
    被告買過K他命，案發時伊因前往搜索地點，遇警執行搜索
    ，就跟警察回警局去作筆錄，警察要伊說出跟鄭偉祥買毒品
    ，製作筆錄後，就可以放伊走，伊沒有跟鄭偉祥買過毒品，
    當天是跟解治要去那裏釣魚等語（參見偵卷第49頁筆錄、原
    審卷第94頁反面筆錄），則證人蔡育霖前後陳述時已顯不一
    致。本院參核下列事證，因足認證人蔡育霖該份警詢筆錄有
    特別可信之情況，認有證據能力。
１、證人蔡育霖於偵訊時，雖堅詞否認有向被告購買毒品K他命
    ，然證人蔡育霖於偵訊時，具結後證稱：因被告有K他命的
    資源，伊想請被告幫伊跟別人買毒品K他命等語（見偵卷第
    49頁筆錄），佐以證人蔡育霖之門號0000000000號手機內確
    有與綽號「阿祥」之被告所有行動電話0000000000號門號通
    話紀錄，此已經證人述明如上，並有其手機通話紀錄翻拍照
    片2張在卷可參（附於警卷第37頁），而證人亦明確證述被
    告鄭偉祥平常都稱呼伊為「菜頭」等語（見原審卷第95頁反
    面筆錄），而被告所有之行動電話0000000000手機內，確有
    與證人綽號「蔡頭」之蔡育霖通話之紀錄，此有被告通聯紀
    錄表（附於警卷第28頁）、該手機已撥、已接電話畫面翻拍
    照片5張（附於警卷第35頁、第36頁）在卷可參，並有被告
    自承其所有之0000000000號行動電話（參見原審卷第146頁
    背面筆錄）扣案可證。足徵，證人蔡育霖上揭與被告交往狀
    況之證詞，與事實相符，其上揭於偵查中經朗讀結文後具結
    ，衡情證人自必小心謹慎以免觸犯偽證罪，其證述：被告有
    K他命之資源，想請被告幫忙買毒品K他命等語，尚足採信。
    而被告於警詢、檢察官於98年7月1日第1次偵訊及原審於同
    日聲請羈押訊問庭時均供承：有賣毒品K他命給蔡育霖等語
    ，並於本院自白此部分犯行（詳後敘述），且其於警詢、偵
    訊、檢察官聲請法院羈押審查訊問供稱：蔡育霖曾向伊買5
    公克1,500元之K他命；伊都以每公克300元價格賣毒品K他命
    給蔡育霖，時間在98年6月份，他是來松竹路傢俱廠找伊買
    的，伊是以0000000000號手機和綽號「菜頭」的蔡育霖所有
    之0000000000號手機連絡等語（參見警卷第3頁筆錄、偵卷
    第9頁、原審同上聲羈卷第4頁反面筆錄），足徵，證人蔡育
    霖上開於警詢時證述向被告購買第三級毒品K他命之時間、
    價格、數量，與被告於檢察官首次偵訊及原審羈押庭時之自
    白均相符合。
２、以證人蔡育霖製作警詢筆錄當時之狀況觀之，當天證人蔡育
    霖與證人解治一同前往本案搜索地點，適遇警在房內搜索，
    而徵得其同意，至警局製作上開警詢筆錄，此經證人蔡育霖
    證述在卷（見原審卷第97頁至第98頁筆錄），而當時蔡育霖
    係屬第三人身分，按我國刑事訴訟法，對於強制處分，依照
    其行使對象是「人」或「物」，可分成對人之強制處分及對
    物之強制處分，前者如傳喚、拘提、逮補、羈押、對人搜索
    、身體檢查等，後者如扣押及對物搜索等；其次，依照其行
    使對象是「被告本身或其所屬之物」抑或「第三人本身或其
    所屬之物」，可以分成對被告之強制處分及對第三人之強制
    處分。被告乃國家刑罰權行使之對象，對於強制處分並有忍
    受義務，依法對其進行強制處分，並無疑義；然而，對於被
    告以外之第三人，則需依法在一定限度內始容許對其進行強
    制處分，第三人始有忍受義務。對第三人之強制處分，如對
    證人之傳喚、拘提，但不能通緝、逮捕、羈押第三人，又依
    刑事訴訟法第122條第2項規定，對於第三人之身體、物件、
    電磁紀錄及住宅或其他處所，以有相當理由可信為被告或犯
    罪嫌疑人或應扣押之物或電磁紀錄存在時為限，始得搜索之
    ，凡此規定係因第三人並非刑罰權之對象，對其發動強制處
    分要件應該更為嚴格。經查，本案證人蔡育霖於警察執行本
    案搜索扣押時適在場，並主動於背包內拿出伊所有之K他命1
    包（含袋重2.2公克）交給警方，且供承有吸食毒品K他命等
    語（見警卷第12頁反面、原審卷第100頁），則證人蔡育霖
    既在未經警發動強制處分情形下主動交出毒品，顯有相當理
    由可信證人蔡育霖應為可供出毒品上手之人，旋即經其同意
    ，返回警局製作筆錄，此份警詢筆錄製作時之外部客觀情況
    而言，尚難遽認受到外力不當影響。何況，證人之表達內容
    又與上列跡證相合，本院綜觀證人蔡育霖於警方執行搜索時
    ，進入搜索地點，因持有毒品K他命主動交出，隨即隨同警
    員回警局製作筆錄，未與利害關係人接觸，尚無時間或動機
    編造與事實不一致之陳述來為被告掩飾犯行，其證詞較未受
    污染，且持有第三級毒品及施用第三級毒品尚無處罰明文，
    證人誣指上手來減輕己身罪責之可能性不高，該陳述較無虛
    偽之危險性，且證人蔡育霖證述向被告購買第三級毒品K他
    命之時間、價格、數量，又與被告上揭自白情節相符，其事
    後在偵訊、原審翻異前詞，應屬刻意迴護被告，不足採信。
    證人蔡育霖於警詢時所陳，因較少利害考量或不當外力介入
    ，且較無來自被告在場之壓力，或事後串謀而故為迴護被告
    之機會，且所述內容查與其他事證相合，其該份警詢所為之
    陳述當較事後翻異之詞為可信，足認其於警詢之陳述，顯具
    有較可信之特別情形，且因無法再從同陳述者取得證言，而
    有利用原陳述之必要性，認該陳述是屬於與犯罪事實存否相
    關之事實，並為證明該事實在實質上之必要性，從而，證人
    蔡育霖於警詢中所述具有可信之特別情況，應有證據能力。
二、關於附表一、附表二所示扣押物之證據能力：
(一)、按搜索係指以發現被告（含犯罪嫌疑人）或犯罪證據或其他
    可得沒收之物為目的，而搜索被告或第三人之身體、物件、
    住宅或其他處所之強制處分。我國刑事訴訟法有關搜索係採
    行相對法官保留原則，即以有令狀搜索為原則，無令狀搜索
    為例外，原則搜索應用搜索票，由法官簽發。搜索票，應記
    載：案由、應搜索之被告、犯罪嫌疑人或應扣押之物。但被
    告或犯罪嫌疑人不明時，得不予記載、應加搜索之處所、身
    體、物件或電磁紀錄、有效期間，逾期不得執行搜索及搜索
    後應將搜索票交還之意旨，刑事訴訟法第128條第1項、第2
    項分別定有明文。依上揭同法第128條第1項第2款但書規定
    ：「但被告或犯罪嫌疑人不明時，得不予記載」等語可徵，
    受搜索之對象，於聲請法院核發搜索票當時，依法並未規定
    必需特定、明確甚明。又扣押處分乃為保全可為證據或得沒
    收之物而對其暫時占有（同法第133條第1項規定），乃緊接
    於搜索之後之強制處分，所扣押者為搜索票所載之應扣押之
    物者，即屬有令狀之扣押，然為保全證據及將來沒收物之執
    行，法律亦規定實施搜索或扣押時，發現另案應扣押之物亦
    得扣押之，分別送交該管法院或檢察官，同法第152條亦對
    另案扣押定有明文。
(二)、辯護人以本案搜索地點及搜索被告均有誤，而認附表一、附
    表二所示扣押物係違法搜索、扣押之物，均無證據能力云云
    ，惟查：
１、本案係有令狀之搜索，業經調借原審98年度聲搜字第2563號
    卷宗查核無訛，有影卷1宗在卷可稽。觀以本件搜索票係由
    臺中縣警察局太平分局報請臺灣臺中地方法院檢察署檢察官
    於98年6月29日向原審法院提出聲請，經同院審查該分局提
    出之偵查報告及證人證詞暨經警親自前往搜索地點查證之照
    片，因認聲請受搜索地點確有因違反毒品危害防制條例案件
    而受搜索必要，遂於同日核發搜索票，並依法於搜索票上載
    明案由、應搜索之被告、犯罪嫌疑人或應扣押之物、應加搜
    索之處所、身體、物件、有效期間，逾期不得執行搜索及搜
    索後應將搜索票交還之意旨，此有原審法院搜索票1紙在卷
    可稽。其搜索票之搜索地點雖載明：「臺中巿松竹路2段407
    巷20號」等文，惟查，搜索票上所記載之應加搜索處所之地
    址，應為用以特定應加搜索地點之方法其中之一，搜索地點
    是否如搜索票聲請狀所指地點，自應以搜索票聲請時所檢附
    之現場圖、警方搜證結果、現場照片，甚至祕密證人指證筆
    錄為認定，當非以「地址」為特定應加搜索處所之唯一標準
    ，本案當時搜索票聲請書上所載之聲請地點已明文：「搜索
    目標未懸掛門牌」等語、搜索目標隔壁之門牌為：「臺中巿
    松竹路2段407巷18號」等語，此有聲請書上警員現場查證之
    照片暨說明2張、現場地圖1紙附卷可稽（附於同聲搜卷第7
    頁、第8頁），而該18號隔壁之受搜索地點確實係未編列門
    牌處所一情，亦經原審檢具上開受搜索地點照片函詢臺中巿
    北屯區戶政事務所，經該所函覆稱：本轄松竹路2段407巷僅
    編釘1、3、5、7、9、11、12、13、16、18號等10戶，松竹
    路2段407號18號旁之鐵皮屋未予編釘門牌號碼等語，此有該
    戶政事務所於98年11月23日以中巿北屯戶字第980006033號
    函文1份附卷可稽（附於原審卷第136頁），而證人即本案搜
    索時亦在場之蔡育霖亦證述：本案搜索地點沒有門牌號碼，
    上開聲搜卷第7頁第1張照片，確實即當天被搜索地點等語（
    參見原審卷第100頁），可徵，本件聲請搜索之地點確實係
    臺中巿松竹路2段407巷18號隔壁之未予編釘門牌號碼之鐵皮
    屋，雖原審上揭核發之搜索票上地點係載：臺中巿松竹路2
    段407巷20號，惟依卷證資料可知標的顯係臺中巿松竹路2段
    407巷18號旁那一戶，僅因未編定門牌號碼始載明20號，而
    依上揭戶政事務所查證結果亦可知，該松竹路2段407號僅編
    釘1、3、5、7、9、11、12、13、16、18號等10戶，並無編
    定為20號之該戶，自無誤認之可能，本件自始聲請應加搜索
    之處所，即為未編門牌號，位於松竹路407巷18號旁之烤漆
    浪板鐵皮屋，經原審核發搜索票後，實際上亦持票僅對該處
    施以搜索，是本件自始並無誤認應加搜索處所之問題，只是
    因為受搜索地點位於松竹路407巷18號旁，又無門牌，聲請
    搜索票時，始檢附現場圖、警方搜證結果、現場照片、檢舉
    筆錄，並以「20號」為特定搜索地點諸多方法之一，從而，
    因聲請受搜索地點、及原審核發受搜索處所暨執行搜索之處
    所既均同一。辯護人所辯：受搜索地點與搜索票上所載搜索
    處所不同云云，顯有誤會。
２、又本件搜索票受搜索人雖載明為：劉佳明，惟搜索之對象，
    於聲請法院核發搜索票當時，依法並未規定必需特定、明確
    ，被告鄭偉祥未載明於搜索票上，難僅以此即遽論本案搜索
    、扣押係不合法。本案附表一、附表二所示扣案之毒品、電
    子秤、分裝袋等物，均於應加搜索地點內經搜索後扣得，且
    因在場人陳建榮指認為被告鄭偉祥所有（參見警卷第6頁反
    面、第7頁警詢筆錄、偵卷第11頁偵訊筆錄），被告亦坦承
    不諱，是本案之扣押物，係員警持搜索票「對物施以搜索」
    之強制處分後所得，並非執行員警持本案記載受搜索人記載
    為「劉佳明」之搜索票，違法對被告施以人身搜索，而於被
    告身上扣得甚明。況且，依法執行搜索、扣押人員發現另案
    應扣押之物亦得扣押之，已如前述，因此，縱然該搜索票記
    載受搜索人並非被告，但不影響附表一、附表二所示扣押物
    係合法搜索、扣押之物，自均有證據能力。
三、按法院或檢察官得囑託醫院、學校或其他相當之機關、團體
    為鑑定，或審查他人之鑑定，並準用第200條至第200條之1
    之規定（不包括第202條囑託個人鑑定時應命鑑定人於鑑定
    前具結之規定），而鑑定之經過及其結果，應命鑑定人以言
    詞或書面報告，刑事訴訟法第208條第1項前段及第206條第1
    項分別定有明文。另現行刑事訴訟法關於鑑定之規定，除選
    任自然人充當鑑定人外，另設有囑託機關鑑定制度。依刑事
    訴訟法第198條、第208之規定，不論鑑定人或鑑定機關、團
    體，固均應由法院、審判長、受命法官或檢察官視具體個案
    之需要而為選任、囑託，並依同法第206條之規定，提出言
    詞或書面報告，始符合同法第159條第1項所定得作為證據之
    「法律有規定」之情形，否則所為之鑑定，仍屬傳聞證據。
    然於司法警察機關調查中之案件，為因應實務上，或因量大
    、或有急迫之現實需求，併例行性當然有鑑定之必要者，例
    如毒品之種類與成分、尿液之毒品反應，或者槍、彈有無殺
    傷力等鑑定，基於檢察一體原則，得由該管檢察長對於轄區
    內之案件，以事前概括選任鑑定人或囑託鑑定機關、團體之
    方式，俾便轄區內之司法警察官、司法警察對於調查中之此
    類案件，得即時送請先前已選任之鑑定人或囑託之鑑定機關
    、團體實施鑑定，以求時效（見法務部92年9月1日法檢字第
    0920035083號函參照，刊載於法務部公報第312期）。此種
    由檢察機關概括選任鑑定人或概括囑託鑑定機關、團體，再
    轉知司法警察官、司法警察於調查犯罪時參考辦理之作為，
    法無明文禁止，係為因應現行刑事訴訟法增訂傳聞法則及其
    例外規定之實務運作而為。此種由司法警察官、司法警察依
    檢察官所概括選任之鑑定人或囑託鑑定機關、團體所為之鑑
    定結果，與檢察官選任或囑託為鑑定者，性質上並無差異，
    同具有證據能力。又法律已原則規定為有證據能力者，倘為
    當事人所不爭執者，即無贅敘說明其為有證據能力之必要。
    本件卷附之內政部警政署刑事警察局所出具之鑑定書及函文
    等（偵卷第62至63頁），係該局執行毒品鑑定公務所出具之
    書面鑑定報告及函文，依據刑事訴訟法第159條之立法理由
    及同法第206條規定，復審酌毒品鑑定報告均係由專業機關
    人員本於其專業知識及儀器所作成，又上開鑑定書及函文與
    本案之事實均具有關聯性，是可認上開鑑定書及函文均具有
    證據能力。
四、卷附照片具有證據能力：
(一)、按關於非供述證據之物證，或以科學、機械之方式，對於當
    時狀況所為忠實且正確之記錄，性質上並非供述證據，均應
    無傳聞法則規定之適用；如該非供述證據非出於違法取得，
    並已依法踐行調查程序，即不能謂無證據能力，最高法院97
    年度臺上字第1401號、6153號判決要旨參照。
(二)、查卷附查獲被告之現場及查扣物照片、被告與不詳姓名者「
    阿華」交易地點照片（見警卷第29至32頁、偵卷第35至37頁
    ），均係警方以照相機之功能，針對被告所稱之交易地點，
    及於查獲被告時針對查獲現場及查扣物所拍之照片，核均不
    含有人類意思表達之供述要素，其內容與現實情狀之一致性
    ，係透過機械原理加以還原，並無人對現實情形之記憶、知
    覺經常可能發生之誤差（如知覺之主觀性及記憶隨時間推移
    而發生變化、遺忘等），故上開證據均屬非供述證據，並無
    傳聞法則之適用至明（最高法院97年度臺上字第3854號判決
    要旨參照）。又當事人及辯護人於準備程序及審理期日均未
    爭執該等證據之證據能力，且迄至言詞辯論終結前亦未聲明
    異議，本院審酌並無證據顯示該等證據有違法取得之情形，
    復參酌該等證據與本案具有關連性，並經本院於審理期日當
    庭提示予當事人及辯護人而依法踐行調查程序，認為以之作
    為證據應屬適當，是依法均認定具證據能力。
五、本案所引用之其餘供述及非供述證據，經依法踐行調查證據
    程序，檢察官、被告之指定辯護人均不爭執各該證據之證據
    力，迄言詞辯論終結前亦未聲明異議，且均非公務員違法取
    得之證據，無證據力明顯過低等之依法應排除其證據能力之
    情形，復經於審判期日就上開證據進行調查、辯論，則依刑
    事訴訟法第159條之5之規定，本件認定事實所引用之其他所
    有文書證據、物證等證據，均有證據能力。
六、關於被告於警詢、偵訊、本院自白之證據能力：
(一)、按被告之自白，非出於強暴、脅迫、利誘、詐欺、疲勞訊問
    、違法羈押或其他不正之方法，且與事實相符者，得為證據
    ，刑事訴訟法第156條第1項定有明文。又刑事訴訟法第156
    條第1項規定所稱利誘者，係指以不正之利益予以誘惑而言
    ，倘詢問方式係為發現真實所為之調查手段，難認該當於利
    誘之不正方法（參最高法院95年度臺上字第3527號、94年度
    臺上字第2997號判決）。
(二)、被告暨其選任辯護人在原審辯稱：伊於警詢時，員警以只要
    承認販賣毒品即可獲交保誘導伊，伊為了能順利交保，始會
    在警詢、檢察官於98年7月1日第1次偵訊及同日法院聲請羈
    押訊問庭時供承：有賣毒品K他命給蔡育霖，及附表一所示
    扣案毒品係買來想慢慢把貨賣掉，想賺點錢等語，實際上伊
    是因想交保才為不實供述云云（參見原審卷第56頁反面、第
    143頁筆錄）。惟政府對於毒品之宣導已行之多年，為週知
    之事實，除大力查緝外，對於販賣毒品圖利者，均科以重刑
    ，被告對於涉犯本件販賣毒品K他命罪嫌，法定刑為5年以上
    有期徒刑，罪責至重，不可能毫無所知，豈有為圖一時交保
    而致輕信員警告以承認販賣即可交保始為不實自白之可能；
    又縱員警以查獲如附表所示毒品數量甚鉅，質疑被告涉嫌販
    賣，希望被告坦承犯行等語，顯屬員警為發現真實之調查手
    段，殊難據此逕認員警誘導被告。佐以被告於98年7月1日下
    午5時17分許警詢筆錄製作完畢後，於同日晚上7時51分經承
    辦檢察官訊問後，檢察官業已當庭諭知：「被告販賣K他命
    的部份犯罪嫌疑重大，且屬最輕本刑五年以上的重罪，聲請
    羈押」等語（參見偵卷第9頁筆錄），斯時被告顯已知悉因
    涉嫌販賣K他命屬最輕本刑5年以上有期徒刑之重罪，檢察官
    並未予被告交保候傳之處分，反而向原審聲請羈押被告，被
    告苟因相信員警以只要承認販賣毒品即可獲交保誘導，此時
    被告應知未獲檢察官交保之處分，理應立即向檢察官表示上
    情，並補敘明之前所言不實，惟被告並未作如此表示，此有
    該次偵訊筆錄在卷可稽（附於偵卷第8頁至第10頁筆錄），
    嗣於同日晚上9時55分許，原審羈押訊問庭調查時，被告仍
    未將上開因希望可獲交保而為不實供述之情形告知法官，反
    而在法官訊問其於警詢、偵訊時所述是否實在時，供稱：實
    在等語（參見原審98年度聲羈字第737號卷第4頁反面筆錄）
    。綜上可認被告上開辯解，無足憑採。此外，被告於本院99
    年11月5日準備程序時之部分自白、99年12月14日審理時之
    自白，被告及其選任辯護人於均未主張此部分自白，究有如
    何之遭受「強暴、脅迫、利誘、詐欺、疲勞訊問、違法羈押
    或其他不正之方法」始為自白之證據，以供本院得以即時調
    查審認，並參酌上開所述證據部分之證據等，均足認被告下
    列經本院所引用之自白（包括部分自白）部分，其與事實相
    符者，依法自得為證據。
貳、實體部分：
一、上揭犯罪事實(一)部分，業經被告鄭偉祥迭於警詢、檢察官第
    一次偵訊、檢察官聲請法院羈押庭訊問時，及99年12月4日
    本院審理時（見本院卷第203頁背面）坦白承認，核與證人
    蔡育霖於警詢時所證情節相符，並有被告及證人蔡育霖前開
    手機通話紀錄在卷可參，且有附表一、附表二編號1所示之
    帳冊扣案可證。被告在原審及本院雖一度否認此部分犯行，
    然查，上開扣案如附表一所示之物，確均係第三級毒品K他
    命，此經內政部警政署事警局鑑定屬實，有該局98年8月刑
    鑑字第0980103118號鑑定書1份附卷可稽（附於偵卷第62、
    63 頁）。又附表二編號1所示小本帳冊內確有多次記載「蔡
    頭」（蔡頭即證人蔡育霖，已如前述）＋1、＋2、＋0.5等
    諸多符號記載（見證物袋內帳冊所示），被告對親自記載之
    該等代號代表何意，支吾其詞，無法自圓其說（參見原審卷
    第146頁至147頁），在原審當庭檢視手冊時間超過2分30秒
    後，仍無法合理解釋，可見，證人蔡育霖於警詢中證述曾向
    被告購買毒品K他命等語、被告前揭坦承有販賣毒品K他命予
    蔡育霖等語，均因有其他物證可佐，且查與事實相符，均足
    憑採。證人蔡育霖事後翻異前詞，顯係迴護被告之詞，被告
    在原審、本院一度否認犯行，亦屬卸責之詞，均無足憑採。
    此部分事證明確，被告販賣第三級毒品K他命予蔡育霖之犯
    行，已足認定。
(二)、上揭犯罪事實(二)部分，業經被告業於警詢、檢察官第一次偵
    訊時明確供稱：扣案K他命是跟阿華剛買來，這次買來是想
    慢慢把貨賣掉，想賺點錢，因為在大陸做生意失敗，又有欠
    錢，在臺灣工作又不順利，經營網路家俱，也做得不是很好
    ，是98年6月30日當天跟阿華聯絡，他將K他命放在松竹國小
    校園內的圍牆邊，伊去取貨，錢還未給阿華等語（參見偵卷
    第9頁筆錄），復於本院99年11月5日準備程序、99年12月14
    日審理時坦承不諱（見本院卷第155頁背面、第203頁背面至
    205頁背面）。被告在原審、本院雖一度否認此部分犯行，
    辯稱：一開始是為了供己施用才購買，後來才想要販賣賺點
    錢，伊僅意圖販賣而持有第3級毒品云云。惟查：
１、被告辯稱：扣案之第3級毒品K他命係向真實年籍不詳，綽號
    「阿華」之男子購得，聯絡過程均是「阿華」以不同之未顯
    示行動電話主動與伊聯絡，所以伊無法聯絡「阿華」，雙方
    約定以20萬元購買1公斤之第3級毒品K他命，並約定於98 年
    6月30日下午某時，在松竹國小旁「以丟包方式交付毒品」
    ，因此伊尚未支付價金，但因「阿華」1次丟包共交付如附
    表一所示之第3級毒品K他命，「阿華」又來電告知伊1次買
    多一點，可算便宜一些，連同附表一編號22所示該包毒品，
    全部數量合計35萬元，伊並與「阿華」約定當晚伊租屋處即
    搜索地點交付價金，伊原本向「阿華」購買之1公斤第3級毒
    品K他命，係供已施用，因伊每天用量高達20公克至30公克
    ，至於扣案之電子秤，係伊前從事水晶買賣，為稱重之用，
    扣案之大、中、小型分裝袋，係伊因從事傢俱業，有已分裝
    袋裝不同大小之螺絲之必要，不是為了分裝毒品販賣云云（
    見原審卷第144頁至第146頁筆錄）。然因毒品為違禁物，毒
    品交易雙方為避免查緝，甚至互相牽連，交易前均事先談妥
    數量、價錢，實際交易時，一手交錢，一手交貨，銀物兩訖
    ，為實務週知事實，本件被告購入之第3級毒品K他命，價值
    高達20、30餘萬元，被告自承：其經濟狀況不佳，每月收入
    約4、5萬元，固定家庭開銷銷要2、3萬元，沒有任何其他不
    動產或存款，尚向別人借款等語（見原審卷第146頁），則
    被告需6至11月不吃不喝，才可籌得購毒款項，又被告自承
    與「阿華」並不熟識，「阿華」豈有可能以丟包方式，先交
    付毒品，事後再收取價金？若2人確不熟識，「阿華」如何
    確定被告事後會依約交付價金？既然是毒品價值不斐，「阿
    華」何以在未談妥價格前，即單方面多給了附表一編號22所
    示高出原欲購買毒品量1倍之多？又「阿華」既然知道被告
    之租屋處，更目約當晚前來收取價金，何以需以丟包方式，
    交付毒品？是被告上揭所辯「阿華」單方面以丟包方式多給
    毒品之辯解，顯悖於常理，委無足採。
２、佐以本件扣得之附表二編號2至編號4所示電子磅秤、大、中
    、小型分裝袋，與扣案之毒品同置於被告房內，此有搜索扣
    押筆錄在卷可稽及搜索扣押現場照片4張在卷可參（見警卷
    第29頁），被告亦自承此情（見原審卷第145頁），然房內
    並無被告所辯可供分裝之水晶、傢俱五金，但確有依不同重
    量分裝之第3級毒品K他命，且同時扣得附表二編號6所示可
    用於分裝毒品用之塑膠托盤、被告記載＋1、＋2、＋0.5、
    ＋0.72、－2.3、－2.5等諸多無法合理解釋之符號記載帳冊
    2本扣案可參，被告此部分所辯，顯然悖於事實，難以憑採
    。
３、按關於一般人每次施用愷他命（即K他命）之劑量及致死劑
    量，經行政院衛生署管制藥品管理局先後以94年5月6日管檢
    字第0940004845號函及96年1月31日管檢字第096000 1110號
    函示，「依據Clarke's Analysis of Drugs and Po isons
    一書第3版記載Ketamine靜脈注射劑量每公斤體重使用1至
    4.5毫克，肌肉注射量每公斤體重使用6.5至13毫克；又《
    Disposition of Toxic Drugs and Chemicals in Man》一
    書第5版記載，有3名成年人使用愷他命靜脈注射或肌肉注射
    900至1000毫克後致死的案例」、「愷他命為臨床醫藥之鎮
    痛、麻醉劑，依據《drug information Hand book》一書記
    載，成人肌肉注射劑量為3至8mg／kg，淨脈注射劑量為1至
    4.5mg／kg，一般誘導量劑則為1至2mg／kg。另依據《Dispo
    sition of Toxic Drugs And Chemicals in Man》第5版記
    載，一名46歲男性因手術接受靜脈注射100毫克後，40分鐘
    致死。另有3名成人因為藥物濫用，使用靜脈注射或肌肉注
    射900至1000毫克後死亡。故K他命之致死量劑因個人體質、
    代謝情況、接觸時間長短或對藥物耐藥性不同，依個案而異
    」等語，此早經網路公告週知，並有該函文2份在卷可參（
    見原審卷第171、172頁）。則就被告所辯每日施用20公克至
    30公克，而本件扣得之附表一編號1至編號21、同附表編號
    22所示K他命毒品部分，重分別為1188.48公克及993.27公克
    ，經內政部警政署刑事警察局鑑定後，約純度為99%之K他命
    用，此有前開鑑定書在卷可稽，依附表一扣案毒品K他命量
    觀之，以上開最低致死量900至1,000毫克（即0.9至1公克）
    計算，被告所稱每日之K他命施用量已逾上述致死標準甚多
    ，更何況單以被告坦承1次購買附表一編號1至編號14所示K
    他命粉末（不含藥錠），即達1205.85公克，尚不包括其餘
    藥錠及被告辯稱「阿華」單方面多給的附表一編號22所示1
    公斤，即含袋重1,000公克部分，若以最低致死量計算每日
    吸用量，每日施用K他命1公克，亦需約3年才能用完，而施
    用者為免遭警搜索及防止毒品受潮，實無大量儲存K他命之
    必要，況且被告已迭次自承其經濟狀況不佳等語，則被告嗣
    後翻異前詞辯稱：購入毒品K他命本係供己施用云云，顯與
    常情不符，屬卸責之詞，無足憑採，其在偵查中及本院坦承
    內容，查與事實相符，較足採信。
４、又依犯罪事實(一)認定之事實，被告係以每1公克300元之價格
    販賣K他命予蔡育霖，以被告附表一所示之毒品數量達2199.
    12公克（編號1至編號21所示粉末總計1205.85公克及編號22
    所示粉末重993.27公克之加總），以35萬元購入，平均1公
    克成本為159元，然被告之前竟以1公克300元賣予蔡育霖，
    其該次購入毒品顯然有利可圖。
５、綜上，足見被告鄭偉祥向所謂「阿華」之人購買附表一所示
    大量毒品K他命之時，即有販賣K他命予他人之意圖甚明，因
    按所謂販賣行為，不以販入之後復行賣出為要件，只要以營
    利為目的販入或賣出，有一於此，其犯罪行為即為完成（最
    高法院67年台上字第2500號、68年台上字第606號判意旨參
    照），依前揭判例意旨所示，被告意圖營利販賣，而販入第
    一級毒品之犯行即已該當販賣行為既遂，被告此部分之犯罪
    事證明確，所辯無足憑採，犯行已經證明，應依法論科。
(三)、按販賣毒品之利得，除經坦承犯行，或價量俱臻明確外，委
    難查得實情，除非別有事證足認係按同一價量委買或轉售，
    而確未牟利者外，尚難執此遽認非法販賣之證據有所未足。
    被告與證人蔡育霖並非至親深交，倘上開交付毒品K他命予
    證人蔡育霖之過程中，以及被告預期將來賣出如附表一所示
    大量毒品K他命，倘若毫無利益可圖，被告焉有可能甘冒販
    毒之重罪，將K他命交付蔡育霖或1次購入上開大量之K他命
    ，且本案復無跡證足認被告係按同一價量委買或轉售。堪認
    被告上述向證人蔡育霖收取價金1500元，並交付K他命予證
    人蔡育霖，以及一次販入如附表一所示大量K他命，係基於
    營利之意所為，自屬販賣K他命，甚為明確。
二、論罪科刑方面：
(一)、按毒品危害防制條例第4條、第17條業已修正，並於98年5月
    20日修正公布，同年月22日施行（按法規之制定與法規之修
    正，如有特定生效日之必要者，依中央法規標準法第14條或
    第20條第2項準用第14條之規定，應分別特定其施行日期。
    法規制定或前次修正基於特殊因素所特定之施行日期，並不
    適用於日後修正或再次修正之條文。又法律之制定或修正，
    若未明定施行日期者，中央法規標準法雖未規定應自何時生
    效，然法律既經制定或修正並經總統公布，自應依一般原則
    ，自公布日起算至第3日發生效力。至於92年7月9日修正公
    布之毒品危害防制條例第36條規定：「本條例自公布後6個
    月施行。」其立法理由係謂：「（一）依修正草案第2條第3
    項規定，法務部需會同衛生署成立審議委員會每3個月定期
    檢討調整毒品之分級及品項，而本次新增第四級毒品，有需
    要在新法施行前先經該審議會檢討後再調整公布，爰預留6
    個月緩衝期，以利處理。（二）依本條例新修正之規定，有
    必要再訂定相關子法及修正相關法規，以配合本條例之施行
    ，故亦有需要預留適當緩衝期，以利訂頒相關子法及相關法
    規之配合修正。」故該條規定，顯係因應該次修正之需，始
    預留適當之緩衝期。與本次之修正並未定有施行日期之特別
    規定，且亦未明示係基於何特殊因素而修正，自並不能適用
    92年7月9日修正公布之毒品危害防制條例第36條自公布後6
    個月施行之規定，司法院98年6月29日院台廳刑一字第0980
    014643號函亦採同旨）。是被告行為時，毒品危害防制條例
    第4條已修正並公布施行，自無新舊法比較之問題，先予敘
    明。
(二)、查Ketamine（K他命）係毒品危害防制條例第2條第2項第3款
    所定之第三級毒品，不得持有或販賣。是核被告鄭偉祥犯罪
    事實一之(一)、所為，係犯毒品危害防制條例第4條第3項之販
    賣第三級毒品罪。又起訴書雖認販賣次數為3次，惟因本院
    經查被告與證人蔡育霖均無法記得各次購買之時間，僅明確
    供述：曾以1,500元購買5公克等語，均詳如前述證據能力說
    明，本院擇該次購買數量、價金相符認定，其餘2次因彼此
    所述難認明確，故不予認定，惟因檢察官認該3次係接續犯
    僅論以1罪，就其餘2次本院自不用另為無罪之諭知，附予敘
    明。又核其犯罪事實(二)所為，則係犯毒品危害防制條例第4
    條第3項之販賣第3級毒品罪，其持有第3級毒品之低度行為
    ，為其販賣第3級毒品之高度行為所吸收，不另論罪。上開2
    罪，犯意各別，應予分論併罰。
(三)、本件同時查扣如附表一編號1至22所示K他命，對此，檢察官
    原起訴被告涉犯毒品危害防制條例第4條第3項之意圖販賣而
    販入第三級毒品K他命（附表一編號22部分，起訴書列為附
    表編號1。起訴被告於98年6月30日販入，以下簡稱1大包部
    分），及同條例第5條第3項意圖販賣而持有第三級毒品K他
    命（附表一編號1至21部分，起訴書列為附表編號2至22。以
    下簡稱21小包部分）。嗣於98年10月5日，原審蒞庭檢察官
    當庭更正：認21小包部分與上開1大包部分係同一意圖販賣
    而販入之行為（見原審卷第52頁背面）。被告同時持有上開
    「21小包部分」與「1大包部分」，經調查後係同一事實，
    起訴書雖各別論罪，但經審理結果，兩者係同一案件，並經
    檢察官更正，是本院不分別論罪，併此敘明。
(四)、再按98年5月20日修正公布之毒品危害防制條例第17條第2項
    關於「犯第四條至第八條之罪於偵查及審判中均自白者，減
    輕其刑。」之規定，旨在獎勵犯罪人之悛悔，同時使偵查或
    審判機關易於發現真實，以利毒品查緝，俾收防制毒品危害
    之效；故不論該被告之自白，係出於自動或被動、簡單或詳
    細、一次或多次，並其自白後有無翻異，苟其於偵查及審判
    中均有自白，即應依法減輕其刑。又刑法上所稱之自白，係
    指行為人對其被訴之犯罪事實為任意性之供認而言。又自白
    乃對自己之犯罪事實全部或主要部分為肯定供述之謂，且非
    以其係有罪之肯定為必要，縱時日、處所、行為態樣等非構
    成犯罪事實之要素略有不符，或另有阻卻違法、阻卻責任事
    由存在之主張，亦不影響其為自白。（最高法院98年度臺上
    字第6928號、99年度臺上字第4962號判決意旨參照）。本件
    既應適用修正後之毒品危害防制條例相關規定，依該條例第
    17條第2項明定：「犯第四條至第八條之罪於偵查及審判中
    均自白者，減輕其刑。」被告於警詢、檢察官偵查中、檢察
    官聲請羈押被告由原審法官之偵查階段訊問時，及本院準備
    程序、審理時均已自白其上開販賣第三級毒品之犯行，前已
    敘及，是縱被告於原審及本院準備程序一度翻異其之前自白
    之陳述，亦無礙其於偵查及審判中均有自白事實之認定。被
    告對於販賣第三級毒品之犯罪事實既已於偵查及審判中自白
    ，爰依修正後毒品危害防制條例第17條第2項規定，就上開
    各罪均減輕其刑。
(五)、原審以被告罪證明確，予以論罪科刑，固非無見。惟查，被
    告上訴後已經自白上開販賣第三級毒品犯行（被告在原審未
    自白上開販賣第三級毒品犯行），符合毒品危害防制條例第
    17條第2項關於「犯第四條至第八條之罪於偵查及審判中均
    自白者，減輕其刑。」之規定，原審未及審酌此部分事實，
    並資以適用上開減刑規定，尚有未洽。被告具狀上訴意旨，
    否認販賣毒品（但嗣於本院準備程序、審理程序已自白犯罪
    ），雖為無理由，惟原審判決就此部分既有前開可議之處，
    即屬無可維持，自應由本院將原判決關於販賣第三級毒品罪
    2罪部分予以撤銷改判。
(六)、爰審酌被告販賣毒品K他命予蔡育霖之數量不多，然被告為
    意圖營利而販入附表一所示毒品K他命，數量甚鉅，因伺機
    轉賣，均助長施用毒品成癮之惡習，戕害他人身心健康，對
    社會治安亦有相當程度之危害，且犯後在原審未能坦然面對
    犯行，但上訴後在本院最後能坦承犯罪尚存悔意，其偵審過
    程前後之犯後態度及素行等一切情狀，量處如主文第二項所
    示之刑，並定其應執行之刑，以資懲儆。
(七)、沒收部分：
１、按查獲之第一、二級毒品，不問屬於犯人與否，沒收銷燬之
    ，毒品危害防制條例第18條第1項前段固定有明文，然毒品
    依其成癮性、濫用性及對社會危害性，共分為四級，上開條
    例並就製造、運輸、販賣、意圖販賣而持有、以非法方法使
    人施用、引誘他人施用及轉讓不同等級之毒品等行為，分別
    定其處罰。至施用或持有第三、四級毒品，因其可罰性較低
    ，故未設處罰之規定，僅就施用及持有第一、二級毒品科以
    刑罰。然鑑於第三、四級毒品均係管制藥品，特於同條例第
    11條之1明定無正當理由，不得擅自持有；第18條第1項後段
    復規定查獲之第三、四級毒品，無正當理由而擅自持有者，
    沒入銷燬之。從而，依同條例第18條第1項後段應沒入銷燬
    之毒品，專指查獲施用或持有之第三、四級毒品而言；倘係
    查獲製造、運輸、販賣、意圖販賣而持有、以非法方法使人
    施用、引誘他人施用或轉讓第三、四級毒品，既屬同條例相
    關法條明文規定處罰之犯罪行為，即非該條項應依行政程序
    沒入銷燬之範圍。又同條例第19條第1項所定「供犯罪所用
    或因犯罪所得之物」，係指犯第4條至第9條、第12條、第13
    條或第14條第1項、第2項之罪所用或所得之物，不包括毒品
    本身在內，是尚不得援用此項規定為第三、四級毒品之沒收
    依據。再同條例對於查獲之製造、運輸、販賣、意圖販賣而
    持有、以非法方法使人施用、引誘他人施用及轉讓第三、四
    級毒品之沒收，並無特別規定，如其行為已構成犯罪，則該
    毒品即屬不受法律保護之違禁物，應回歸刑法之適用，依刑
    法第38條第1項第1款之規定沒收之，始為適法（最高法院96
    年度臺上字第727號判決意旨參照）；另毒品危害防制條例
    第19條第1項關於沒收之規定：凡犯同條例第4條至第9條、
    第12條、第13條或第14條第1項、第2項之罪者，其供犯罪所
    用之物或因犯罪所得之財物，均應諭知沒收，且按刑罰之執
    行，對人民人身及財產之侵害甚鉅，故刑罰應止於犯人一身
    為基本原則，然法律特別規定：「不問屬於犯人與否，沒收
    之」或「不問屬於犯人與否，均沒收銷燬之」者，則以違禁
    物及與犯罪有關之某種物品（例如刑法第219條規定偽造之
    印章、印文、署押），因於社會公安較具危險性，或為防止
    犯人反覆為不法之利用，為免貽害社會及防止再犯而為特別
    之規定，此乃刑止一身原則之例外，然屬於義務沒收之法律
    若未特別規定：「不問屬於犯人與否，沒收之」者，例如上
    述毒品危害防制條例第19條第1項規定：「其供犯罪所用或
    因犯罪所得之財物，均沒收之」，既有意省略「不問屬於犯
    人與否，沒收之」之要件，基於刑止一身之原則及參照刑法
    第38條第3項前段規定之立法精神，應認「以屬於犯人者為
    限」，始得宣告沒收（最高法院93年度台上字第3263判決意
    旨參照）；又犯罪所得之財物倘為新臺幣時，因其本身即為
    我國現行貨幣價值之表示，固不發生追徵其價額之問題；惟
    其犯罪所得若為新臺幣以外之財物，而全部或一部不能沒收
    時，則應追徵其價額，使其繳納與原物相當之價額，或以其
    財產抵償之，方能達到沒收之目的。其供犯罪所用之物，若
    為新臺幣以外之財物，而全部或一部不能沒收時，亦同（最
    高法院96年度台上字第1095 號、第1395號、第1828號、第
    3551號及98年度台上字第1594號、第1696號、第1813號要旨
    參照），先予敘明。
２、從而：
  (1)在犯罪事實(一)販賣第三級毒品予蔡育霖部分之主文項下沒收
    之物：被告販賣毒品所得1,500元，屬被告因犯罪所得之
    財物，應依毒品危害防制條例第19條第1項諭知沒收，如全
    部或一部不能沒收時，以其財產抵償之。被告所有已扣案
    如附表二編號5所示之0000000000號行動電話1支（含SIM 卡
    1張）為其所有，業據被告供明在卷（見原審卷第146頁反面
    ），用來與證人蔡育霖連絡買賣毒品事宜，已證明如前述，
    應依毒品危害防制條例第19條第1項諭知沒收。如附表二
    編號1所示之物，為被告所有，業據被告供承在卷（見原審
    卷第146頁正、反面筆錄），且供販賣毒品之用，已證明如
    上，依毒品危害防制條例第19條第1項之規定予以宣告沒收
    。
  (2)在犯罪事實(二)意圖販賣而販入第三級毒品部分之主文項下沒
    收之物：被告所有附表二編號5所示0000000000號行動電
    話1支（含SIM卡1張）為其所有，業據被告供明在卷（見原
    審卷第146頁反面），用來與上手「阿華」連絡買賣毒品事
    宜，亦據被告供述在卷（見原審卷第145頁），應依毒品危
    害防制條例第19條第1項諭知沒收。扣案附表一所示之第
    三級毒品K他命（詳細扣案明細含無法與毒品析離之塑膠袋
    、鋁箔袋，均詳同附表一所載），為查獲之第三級毒品，屬
    違禁物，依刑法第38條第1項第1款規定沒收之。附表二編
    號2、3、4、5、6所示之物，均為被告所有，業據被告供承
    在卷（見原審卷第146頁正、反面），其中附表二編號2、4
    、5、6之物係供販賣毒品所用之物，應依毒品危害防制條例
    第19條第1項規定沒收；又其中查扣押之被告所有如附表二
    編號3所示之夾鏈袋，於尚未分裝毒品賣出之前，只係供販
    賣毒品預備之物而已，已證明如上，均依刑法第38條第1項
    第2款宣告沒收（最高法院88年度臺上字第13 07號裁判意旨
    參照）。
據上論斷，應依刑事訴訟法第369條第1項前段、第364條、第299
項前段，毒品危害防制條例第4條第3項、第17條第2項、第19條
第1項、第38條第1項第1款、第2款，刑法第11條前段、第51條第
5款、第9款，判決如主文。
本案經檢察官姜麗儒到庭執行職務。
中    華    民    國    99    年    12    月    28    日
            刑事第九庭    審判長法  官  江  德  千
                                法  官  賴  妙  雲
                                法  官  陳  宏  卿
以上正本證明與原本無異。
如不服本判決應於收受送達後10日內向本院提出上訴書狀，其未
敘述上訴之理由者，並得於提起上訴後10日內向本院補提理由書
（均須按他造當事人之人數附繕本）「切勿逕送上級法院」。

                                書記官  林  振  甫
中    華    民    國    99    年    12    月    28    日
附錄論罪科刑法條
毒品危害防制條例第4條第3項
製造、運輸、販賣第三級毒品者，處 5 年以上有期徒刑，得併
科新臺幣 7 百萬元以下罰金。
附表一：
┌──┬─────┬─────┬─────────┬─────────────┐
│編號│毒品名稱  │數      量│重           量   │備                   註   │
├──┼─────┼─────┼─────────┼─────────────┤
│ １ │愷他命    │1小包     │含袋毛重100公克、 │1.取其中0.2公克鑑定用罄。 │
│    │          │          │淨重99.55公克、驗 │2.含透明塑膠夾鏈袋1只。   │
│    │          │          │餘淨重99.35公克   │3.純度約99％，推估編號1至 │
│    │          │          │                  │  14驗前總純質淨重1188.49 │
│    │          │          │                  │  公克。                  │
├──┼─────┼─────┼─────────┼─────────────┤
│ ２ │愷他命    │1小包     │含袋毛重99.9公克  │1.含透明塑膠夾鏈袋1只。   │
│    │          │          │                  │                          │
├──┼─────┼─────┼─────────┼─────────────┤
│ ３ │愷他命    │1小包     │含袋毛重100.1公克 │1.含透明塑膠夾鏈袋1只。   │
│    │          │          │                  │                          │
├──┼─────┼─────┼─────────┼─────────────┤
│ ４ │愷他命    │1小包     │含袋毛重99.8公克  │1.含透明塑膠夾鏈袋1只。   │
│    │          │          │                  │                          │
├──┼─────┼─────┼─────────┼─────────────┤
│ ５ │愷他命    │1小包     │含袋毛重100公克   │1.含透明塑膠夾鏈袋1只。   │
│    │          │          │                  │                          │
├──┼─────┼─────┼─────────┼─────────────┤
│ ６ │愷他命    │1小包     │含袋毛重100公克   │1.含透明塑膠夾鏈袋1只。   │
│    │          │          │                  │                          │
├──┼─────┼─────┼─────────┼─────────────┤
│ ７ │愷他命    │1小包     │含袋毛重100.2公克 │1.含透明塑膠夾鏈袋1只。   │
│    │          │          │                  │                          │
├──┼─────┼─────┼─────────┼─────────────┤
│ ８ │愷他命    │1小包     │含袋毛重99.9公克  │1.含透明塑膠夾鏈袋1只。   │
│    │          │          │                  │                          │
├──┼─────┼─────┼─────────┼─────────────┤
│ ９ │愷他命    │1小包     │含袋毛重99.8公克  │1.含透明塑膠夾鏈袋1只。   │
│    │          │          │                  │                          │
├──┼─────┼─────┼─────────┼─────────────┤
│１０│愷他命    │1小包     │含袋毛重100公克   │1.含透明塑膠夾鏈袋1只。   │
│    │          │          │                  │                          │
├──┼─────┼─────┼─────────┼─────────────┤
│１１│愷他命    │1小包     │含袋毛重100.2公克 │1.含透明塑膠夾鏈袋1只。   │
│    │          │          │                  │                          │
├──┼─────┼─────┼─────────┼─────────────┤
│１２│愷他命    │1小包     │含袋毛重100公克   │1.含透明塑膠夾鏈袋1只。   │
│    │          │          │                  │                          │
├──┼─────┼─────┼─────────┼─────────────┤
│１３│愷他命    │1小包     │含袋毛重3.5公克   │1.含透明塑膠夾鏈袋1只。   │
│    │          │          │                  │                          │
├──┼─────┼─────┼─────────┼─────────────┤
│１４│愷他命    │1小包     │含袋毛重2.9公克   │1.含透明塑膠夾鏈袋1只。   │
│    │          │          │                  │                          │
├──┼─────┼─────┼─────────┼─────────────┤
│１５│愷他命    │1大包（共 │含袋毛重27.9公克  │1.黃色圓形藥錠。          │
│    │          │100顆）   │                  │2.含透明塑膠夾鏈袋1只。   │
│    │          │          │                  │3.編號15至21總淨重163.08公│
│    │          │          │                  │  克，隨機抽取其中1顆磨混 │
│    │          │          │                  │  鑑定，0.27公克鑑定用罄，│
│    │          │          │                  │  餘重162.81公克、驗前總純│
│    │          │          │                  │  度淨重76.64公克。       │
├──┼─────┼─────┼─────────┼─────────────┤
│１６│愷他命    │1大包（共 │含袋毛重28.2公克  │1.黃色圓形藥錠。          │
│    │          │100顆）   │                  │2.含透明塑膠夾鏈袋1只。   │
├──┼─────┼─────┼─────────┼─────────────┤
│１７│愷他命    │1大包（共 │含袋毛重26.3公克  │1.黃色圓形藥錠。          │
│    │          │100顆）   │                  │2.含透明塑膠夾鏈袋1只。   │
├──┼─────┼─────┼─────────┼─────────────┤
│１８│愷他命    │1大包（共 │含袋毛重28.1公克  │1.黃色圓形藥錠。          │
│    │          │100顆）   │                  │2.含透明塑膠夾鏈袋1只。   │
├──┼─────┼─────┼─────────┼─────────────┤
│１９│愷他命    │1大包（共 │含袋毛重28.2公克  │1.黃色圓形藥錠。          │
│    │          │100顆）   │                  │2.含透明塑膠夾鏈袋1只。   │
├──┼─────┼─────┼─────────┼─────────────┤
│２０│愷他命    │1大包（共 │含袋毛重28.1公克  │1.黃色圓形藥錠。          │
│    │          │100顆）   │                  │2.含透明塑膠夾鏈袋1只。   │
├──┼─────┼─────┼─────────┼─────────────┤
│２１│愷他命    │1小包（4  │                  │1.黃色圓形藥錠。          │
│    │          │顆）      │                  │2.含透明塑膠夾鏈袋1只。   │
├──┼─────┼─────┼─────────┼─────────────┤
│２２│愷他命    │1大包     │含袋毛重1000公克、│1.取其中0.25公克鑑定用罄。│
│    │          │          │驗前毛重993.27公克│2.含鋁箔袋及透明塑膠夾鏈袋│
│    │          │          │、驗餘淨重975.40公│  各1只。                 │
│    │          │          │克                │3.純度約99％，驗餘純質淨重│
│    │          │          │                  │  956.89公克。            │
└──┴─────┴─────┴─────────┴─────────────┘
附表二
┌──┬────┬─────┬───┬─────────┐
│編號│扣案物品│數量      │所有人│備註              │
│    │        │          │      │                  │
├──┼────┼─────┼───┼─────────┤
│１  │帳冊    │貳本（1本 │鄭偉祥│被告用以記載販賣毒│
│    │        │大本計算紙│      │品予蔡育霖之情形。│
│    │        │、1本小本 │      │                  │
│    │        │記事本）  │      │                  │
├──┼────┼─────┼───┼─────────┤
│２  │電子磅秤│ 壹台     │鄭偉祥│被告用以分裝毒品販│
│    │        │          │      │賣之用            │
├──┼────┼─────┼───┼─────────┤
│３  │夾鍊袋  │參包（大、│鄭偉祥│被告預備用以分裝毒│
│    │        │中、小型各│      │品販賣之用        │
│    │        │壹包）    │      │                  │
├──┼────┼─────┼───┼─────────┤
│４  │毒品分裝│參只（均係│鄭偉祥│1只用以包裹附表一 │
│    │袋      │茶葉塑膠袋│      │編號22所示毒品，有│
│    │        │）        │      │防止毒品裸露、逸出│
│    │        │          │      │、防潮之功用，並便│
│    │        │          │      │於攜帶外出買賣，係│
│    │        │          │      │供買賣毒品所用之物│
│    │        │          │      │；另2只分別用以包 │
│    │        │          │      │裹附表一編號1至編 │
│    │        │          │      │號21所示毒品，有防│
│    │        │          │      │止毒品裸露、逸出、│
│    │        │          │      │防潮之功用，並便於│
│    │        │          │      │攜帶外出買賣，係供│
│    │        │          │      │買賣毒品所用之物。│
├──┼────┼─────┼───┼─────────┤
│５  │手機序號│壹支（含門│鄭偉祥│用以販賣毒品K他命 │
│    │為356129│號為092244│      │予蔡育霖及與向「阿│
│    │00000000│4438號SIM │      │華」之人販入毒品連│
│    │行動電話│卡壹張)   │      │絡之用。          │
├──┼────┼─────┼───┼─────────┤
│６  │毒品分裝│ 壹個     │鄭偉祥│被告用以分裝毒品販│
│    │塑膠托盤│          │      │賣之用。          │
└──┴────┴─────┴───┴─────────┘

司法院資訊處製作；財團法人民間司法改革基金會備份。
